臺灣高等法院臺中分院刑事判決　　 　94年度上訴字第1274號
上　訴　人
即　被　告　甲○○
選任辯護人　黃怡瑜　律師
　　　　　　張慶宗　律師
上列上訴人因偽造有價證券等案件，不服臺灣臺中地方法院94年
度訴字第232號中華民國94年5月10日第一審判決（起訴案號：臺
灣臺中地方法院檢察署93年度偵字第15328號） ，提起上訴，本
院判決如下：
    主 　　 文
上訴駁回。
    事　　  實
一、甲○○基於行使偽造私文書之概括犯意及行使偽造有價證券
    之犯意，並基於意圖為自己不法所有詐欺取財之犯意，於民
    國（下同） 92年9月間，欲冒用乙○○之名義，向其所任職
    之「匯豐汽車股份有限公司」（下稱匯豐公司）購買車牌號
    碼Ｅ9—9492號之自小客車 （下稱系爭自小客車）後轉售圖
    利，遂利用代辦乙○○所有自小客車保險續保之機會，以續
    保需要身分證正本為由，向乙○○取得身分證正本後，先於
    同年9月14日某時， 在臺中市○○街某處之不詳刻印行，委
    使不知情之古姓成年男子偽刻乙○○之印章1枚；次於同年9
    月15日某時，以其自己為貸款保證人，而委使不知情之姓名
    年籍不詳之成年男性同事在如附表編號一所示之匯豐公司之
    「日盛國際商業銀行汽車貸款申請表暨約定書」（下稱貸款
    約定書）之「申請人簽章」欄內，偽簽「乙○○」之署名 1
    枚，以偽造乙○○為申請名義人之貸款約定書之私文書 1紙
    後，即將該貸款約定書及其自行影印取得之乙○○身分證影
    本，一併向匯豐公司提出行使以申辦系爭自小客車之買賣貸
    款。嗣經匯豐公司收件審查後通知貸款額度，並交由匯豐公
    司不知情之承辦人員辦理對保後，其即於同年9月16日， 以
    自行蓋用上開盜刻之「乙○○」印章，而另委使不知情之姓
    名年籍不詳之成年男性同事偽簽「乙○○」署名之方式，先
    後在如附表編號二至編號四所示之各該私文書上，偽簽、偽
    造如附表所示之「乙○○」之署名、印文，以偽造乙○○名
    義之抵押契約書之私文書1紙、 乙○○為申請名義人之汽車
    新領牌照登記書之私文書共1式2份、乙○○為申請名義人之
    抵押設定登記申請書之私文書1式4份；另在如附表五所示之
    本票上偽簽、偽造「乙○○」之署名、印文各1枚， 以偽造
    乙○○為共同本票發票人用以作為清償貸款債務擔保之有價
    證券一紙。甲○○即於 92年9月16日某時，持上開偽造之抵
    押契約書、汽車新領牌照登記書、抵押設定登記申請書及本
    票，向匯豐公司承辦人員提出行使，用以申辦以設定動產擔
    保抵押之方式貸款購買系爭自小客車，足以生損害於乙○○
    、匯豐公司對於客戶申辦購車貸款業務管理之正確性以及監
    理單位對於新領牌照業務管理之正確性，並致匯豐公司承辦
    人員陷於錯誤，誤信為乙○○本人設定動產擔保抵押及申辦
    貸款，且有還款能力及還款意願， 而於同年9月18日准予核
    貸新臺幣（下同）30萬元貸款供其支付車款，並於辦妥新領
    牌照登記及設定動產擔保抵押手續後，即將系爭自小客車交
    由甲○○取走。嗣甲○○未依約按期清償上開貸款，經匯豐
    公司持上開本票向臺灣臺中地方法院聲請本票裁定（臺灣臺
    中地方法院93年度票字第7555號），並向臺灣臺中地方法院
    聲請對乙○○為給付票款之強制執行事件（臺灣臺中地方法
    院93年度執字第37666號），乙○○始知上情。
二、案經乙○○訴請臺灣臺中地方法院檢察署檢察官偵查起訴。
    理　　  由
一、訊據上訴人即被告（以下稱被告）固坦承於上開時間、地點
    委使不知情之成年男子偽刻告訴人乙○○之印章、委使不知
    情之成年男性同事在如附表編號一至編號五之私文書及本票
    上簽署「乙○○」之署名、復自行在如附表編號二至編號五
    之私文書及本票上蓋用「乙○○」之印文，並持以向匯豐公
    司辦理系爭自小客車之動產擔保抵押設定、申辦貸款及購買
    等事宜，嗣後其亦已取得上開貸款並將系爭自小客車取走等
    情不諱，惟矢口否認有何行使偽造私文書、行使偽造有價證
    券及詐欺取財之犯行，辯稱：伊事先有告知告訴人要以告訴
    人名義貸款購車，又伊有繳納部分貸款，伊無詐欺之意思，
    且伊並無轉售圖利，伊買車僅係供代步云云。
二、經查：
  (一)被告於上開時間、地點委使不知情之成年男子偽刻告訴人印
    章，次委使不知情之成年男性同事在如附表編號一至編號五
    之私文書及本票上簽署「乙○○」之署名，復自行在如附表
    編號二至編號五之私文書及本票上蓋用「乙○○」之印文，
    再持向匯豐公司辦理系爭自小客車之動產擔保抵押設定、申
    辦貸款及購買等事宜，而取得上開貸款並將系爭自小客車取
    走，嗣因其未依約按期清償貸款，經匯豐公司持本票裁定向
    臺灣臺中地方法院聲請對告訴人為給付票款之強制執行事件
    等情，業據告訴人具狀陳明在卷（詳 93年度偵字第19384號
    第4至8頁），並據告訴人於偵訊時指述及原審審理時具結證
    述綦詳（詳93年度偵字第15328號卷第94至95頁、98頁、110
    頁、134頁、原審卷第53頁至60頁），復據證人黃馨儀 （即
    匯豐公司代理人）於偵訊時具結證述明確（詳93年度偵字第
    15328號卷第108頁至109頁） ，且有匯豐公司標準作業程序
    、徵信審核表、對保詳情單、中古車分期資料袋、如附表編
    號一至編號五所示之貸款約定書（及併附之告訴人身分證影
    本）、抵押契約書、汽車新領牌照登記書（車主聯）、抵押
    設定登記申請書、本票、臺灣臺中地方法院93年度票字第75
    55號裁定、臺灣臺中地方法院 93年度執字第37666號債權憑
    證、匯豐公司存證信函等影本各一份附卷可稽（詳93年度偵
    字第15328號卷第116頁至第130頁、93年度偵字第19384號卷
    第8頁） ，並經原審調閱93年度票字第7555號、93年度執字
    第37666號等案卷核閱屬實。
  (二)被告雖辯稱：伊事先有告知告訴人要以其名義貸款購車云云
    ，惟查，告訴人自偵訊以降乃至本院審理時，均始終明確指
    稱、證稱伊從未同意被告以其名義辦理系爭自小客車之貸款
    購車事宜，亦未曾親自或授權被告在上開私文書及本票上簽
    名、用印，告訴人於偵訊時係明確指述：「被告（筆錄誤載
    為乙○○）在何時辦貸款我不清楚，他後來有打一通電話跟
    我聯絡，說有買車辦貸款，我有跟他說這樣不行，要跟我處
    理掉... 」、「我完全沒有同意被告用我的名字去貸款。」
    、「抵押契約書、本票、授權書（按指抵押設定登記申請書
    ）等均不是我簽名的，印章也不是我的。」等語（詳93年度
    偵字第15328號卷第98頁、110頁、134頁） ，再於原審審理
    時明確證述：「被告打電話給我說要用我的名字去辦一台車
    ，沒有說要我幫忙辦手續，被告打電話當時，我並不知道他
    是否已經辦理，當時我的反應沒有答應，我說他要把事情處
    理掉... 被告當時沒有說已辦好與否，我也沒有問，我向他
    表示他不可以這樣做，要趕快把事情處理掉。我希望他不要
    把車子過在我的名下... （問：把事情處理掉是否指：若尚
    未過戶，不要將車子過戶你名下，若已經過戶，應從你名下
    移除？）是的。（問：從頭到尾你有無向被告表示要把名義
    借給他，並開本票？）無。（問：被告有無說要幫你代行簽
    名、蓋印？）無。」（詳原審卷第54頁至第57頁）；則核諸
    告訴人與被告乃認識經年之友人，彼此間復無任何嫌隙恩怨
    ，此為告訴人及被告二人所是認，且告訴人尚於原審及本院
    審理時到庭陳述：伊不希望被告被判刑入獄，伊只想釐清此
    事等語、且於本院請求本院能對被告從輕量刑等語（詳93年
    度偵字第15328號卷第94頁、96頁、 原審卷第58頁至第59頁
    、本院審理卷第30頁），則衡諸被告與告訴人之交情，堪認
    告訴人理應無刻意誣陷被告之可能。次查，被告係供稱：伊
    係在 9月15日將貸款約定書及告訴人身分證影本等送交匯豐
    公司辦理系爭自小客車之買賣貸款審查後，始電話告知告訴
    人系爭貸款購車等情，然先核諸被告對於究竟有無盜刻告訴
    人印章一事，先是辯稱：「忘記是跟他刻的或是跟他拿的。
    」，嗣經告訴人明確指稱未曾交付任何印章予被告後，被告
    則先答稱：「我真的忘記了。」，次又解釋稱：「（問：送
    件時有無刻乙○○的印章而蓋章？）沒有，當時我還沒有刻
    章，當時公司沒有嚴格要求貸款人要簽名、蓋章。」，其後
    才供稱：「印章是我幫他刻的，是在臺中市○○街附近的某
    刻印行，印章約是在9月14日左右刻的。」 （詳93年度偵字
    第15328號卷第98至99頁、134頁），顯見被告於其所稱致電
    告訴人之前，即已盜刻告訴人印章1枚以備用， 則倘若被告
    原有徵得告訴人同意、授權後始辦理本件貸款購車事宜之意
    思，實無在未告知、徵得告訴人同意前，即擅自偽刻告訴人
    印章之需要。又查，被告於偵訊以降乃至原審以迄本院審理
    時，均不否認如附表編號一至編號五所示之私文書、本票上
    之告訴人署押、印文等，均為其委使不知情之成年男性同事
    所簽及其自行蓋用盜刻之告訴人印章所為，則衡諸被告、告
    訴人為多年友人之交情，復同在臺中地區上班、居住，告訴
    人於案發前後另有自小客車續辦保險之業務委由被告處理中
    ，斯時二人往來、接洽尚稱頻繁，則設若被告果徵得告訴人
    同意、授權辦理本件貸款購車事宜，則被告僅需逕將該等私
    文書及本票交由告訴人簽名、用印即可，被告應無大費周章
    先行偽刻上開印章並進而蓋用，復另委使不知情之成年同事
    偽簽上開多份私文書之必要。再查，觀諸被告於上開貸款約
    定書上所留之告訴人聯絡電話及地址均非告訴人之真實聯絡
    方式，故匯豐公司徵信人員當時並未與告訴人聯繫上，告訴
    人亦未被詢問系爭自小客車貸款購買一事，而匯豐公司徵信
    人員係依該貸款約定書所留保證人電話與被告聯繫對保事宜
    ，而在徵信審核表上加註：「車主（按指告訴人）不易聯絡
    ... 車主為業代朋友」等文字，至貸款核撥後，該電話就無
    法撥通等情，業據告訴人於原審審理時證述明確（詳原審卷
    第59至60頁），復據證人黃馨儀於偵訊中證述明確，且有匯
    豐公司徵信審核表影本在卷可證 （詳93年度偵字第15328號
    卷第108至109頁、120頁） ，則酌以渠等交情，被告顯無不
    知告訴人真實聯絡資料之可能，故倘若被告果徵得告訴人同
    意、授權辦理本件貸款購車事宜，當無刻意留下不實聯絡電
    話及通訊地址之必要。另查，告訴人雖於原審審理時，曾另
    證稱：「我希望被告不要把車子處理在我名下，這句話我沒
    有講出來，但心裡是這麼想。」、「（問：偵查中稱：我沒
    有同意被告使用我的名義買車？）我心裡這樣想，但我沒有
    對被告說出來，我只說要把事情處理掉。」等語，然被告於
    原審審理時已明確供稱：「（問：簽文件之前有無具體獲得
    告訴人明確的授權？）我認為就是那通電話，但沒有具體實
    際的同意或授權，但我認為可以這樣做。」等語，則被告既
    始終未曾獲得告訴人明確之同意或授權，再衡諸前述被告係
    於致電告訴人前即已先行偽刻告訴人印章，復自行蓋印及委
    請他人代簽告訴人之署名於上開私文書及本票上，且留下不
    實之告訴人聯絡資料致匯豐公司徵信人員無從實際聯繫上告
    訴人等情節，在在要與被告確實誤信已徵得告訴人同意、授
    權之情，難認相容，顯見被告主觀上難認有何誤認告訴人已
    同意並授權辦理系爭貸款購車事宜之可能甚明。從而，被告
    辯稱：事前有告知告訴人要以告訴人名義貸款購車云云，要
    屬無據，尚難採信，故其在明知未取得告訴人同意、授權之
    下，猶仍擅自偽造上開私文書及有價證券並進而提出行使，
    當足以生損害於告訴人、匯豐公司對於客戶申辦購車貸款業
    務管理之正確性以及監理單位對於新領牌照業務管理之正確
    性，至堪認定。
  (三)被告雖另再辯稱：伊並無轉售圖利，伊買車僅係供代步云云
    。惟查：被告於偵查中即明確供承：「我剛開始拿他的正本
    時沒有想到要用他的名義買車，隔幾天之後，我看到一車輛
    車子，認為投資有利可圖，才會想到用乙○○的名義去買」
    等語（詳93年度偵字第15328號卷第99頁） ，足證被告於本
    院所為上開辯解與事實不符，而無足採。
  (四)末查，被告雖於原審審理時辯稱有繳納部分貸款一節，另於
    偵訊中曾辯稱：「（問：你為何不用自己的名義去買？）我
    是匯豐的業務員，用我的名義去買中古車，公司會感覺奇怪
    。」（詳93年度偵字第15328號卷第九九頁） ，然證人黃馨
    儀已於偵查中到庭證述：「（問：你們公司就業務員買車貸
    款是否會同意？）會，只要有找保證人。」等語明確（詳93
    年度偵字第15328號卷第110頁），則被告所暗指匯豐公司限
    制業務員以自己名義向公司貸款購車一節，尚屬子虛；且觀
    諸卷附之徵信審核表，可知告訴人經銀行、中華徵信所等徵
    信之結果均為債信良好，然被告於92年7月間，已有另筆 53
    萬8000元之款項正遭銀行催收中，則被告當時既已有欠款未
    償，債信難稱良好，為免影響系爭自小客車貸款之核撥，堪
    認其應有圖使債信良好之告訴人具名以利徵信審核之意思，
    果其嗣後僅繳付前5期價款後， 餘31期價款即未再依約清償
    ，故綜合案發時被告之債信狀況、被告係以前述偽造私文書
    及本票等方式辦理系爭貸款購車之過程，以及被告嗣後僅繳
    付極少之貸款後，即未再履約之狀況等交相以觀，足徵被告
    在其已有負債且償債能力不明之情況下，自始即圖以告訴人
    名義申辦之方式，使匯豐公司承辦人員誤信為告訴人本人設
    定動產擔保抵押及申辦貸款，且其債信甚佳復有還款能力及
    還款意願，而准予核貸30萬元貸款供被告支付車款，基此，
    被告應係基於不法所有之意圖詐取30萬元貸款後，進而供其
    購買系爭自小客車並取得實際管領能力之事實，亦堪認定。
  (四)綜上所述，被告空言否認犯行，顯係無據，不足採信，本件
    事證業臻明確，被告上開犯行，洵堪認定。
三、按被告未經告訴人同意、授權即擅自以偽造告訴人印章、印
    文及署押等方式而偽造如附表編號一至四所示之私文書並提
    出行使，而冒用告訴人之名義，向匯豐公司辦理貸款購車，
    使匯豐公司陷於錯誤而同意被告貸款購車，且增加告訴人民
    事上之負擔，又如附表編號三所示之私文書係向監理機關提
    出行使，自足生損害於告訴人、匯豐公司對於客戶申辦購車
    貸款業務管理之正確性以及監理單位對於車籍管理之正確性
    。故核被告所為，係犯刑法第201條第1項之偽造有價證券罪
    、刑法第216條之行使同法第210條之偽造私文書罪及刑法第
    339條第1項之詐欺取財罪。被告係委使不知情之古姓成年男
    子偽刻告訴人之印章一枚，復委使不知情之成年男性同事在
    如附表所示之貸款約定書、抵押契約書、汽車新領牌照登記
    書、抵押設定登記申請書及本票上偽簽告訴人之署名多枚，
    則被告應各為偽刻印章、偽造署名、偽造私文書、偽造有價
    證券之間接正犯。被告偽刻告訴人之印章後進而偽造印文及
    偽簽署名，而先後偽造於如附表編號一至編號四所示之各份
    私文書及如附表編號五所示之本票，其各該偽刻印章、偽造
    印文、偽造署名之行為，分別係偽造私文書、偽造有價證券
    之階段行為，均不另予論罪。又被告偽造如附表編號一至編
    號四所示之私文書之低度行為，為其後行使偽造私文書之高
    度行為所吸收，亦不另論罪。被告先於 92年9月15日行使如
    附表編號一所示之私文書，次於同年月16日行使如附表編號
    二至編號四所示之私文書，其先後 2次行使偽造私文書之犯
    行，時間緊接，方法相同，觸犯構成要件相同之罪名，顯係
    基於概括犯意為之，應依連續犯規定論以一罪，並依法加重
    其刑。被告以一提出行使之行為，同時行使如附表編號二至
    編號四之偽造私文書及行使如附表五之偽造有價證券，係一
    行為觸犯構成要件不相同之罪名，為想像競合犯，應從一重
    之行使偽造有價證券罪處斷。又被告行使偽造有價證券之低
    度行為，應為偽造有價證券之高度行為所吸收，不另論罪，
    應論以偽造有價證券罪。被告係以偽造有價證券（及因上開
    想像競合關係及吸收關係而不再另論之行使偽造私文書及行
    使偽造有價證券）之方法，達到其詐欺取財之目的，故其所
    犯上開各罪之間，有方法、目的之牽連關係，應從一重之偽
    造有價證券罪處斷。公訴人雖未就被告偽造如附表編號三、
    四所示之私文書後進而行使之犯行予以起訴，惟查，檢察官
    就犯罪事實一部起訴者，其效力及於全部，則被告該等犯行
    既與前揭公訴人起訴論罪之行使偽造私文書之犯罪事實，有
    吸收之實質上一罪及連續之裁判上一罪等法律關係，業如前
    述，故被告該等犯行部分，自亦在本院審理之範圍，併此敘
    明。又被告所偽造本票之票面金額雖僅為30萬元，尚非鉅額
    ，告訴人乙○○亦基於多年情誼，曾於原審及本院審理時表
    達不希望被告入獄之意以及請求從輕量刑之意，然被告經論
    處之偽造有價證券罪之法定刑度為 3年以上10年以下有期徒
    刑，得併科3000元以下之罰金，該等法定刑規定係本於有價
    證券所表彰權利之移轉或行使以占有為其要件，具有相當之
    市場流通性，故為確保經濟交易上頗具重要性之財產權利書
    證之安全性與可靠性，為有效嚇阻、制裁偽造、變造有價證
    券行為對於金融秩序及被偽造之有價證券義務人所可能滋生
    之危害等目的而為之處罰，乃維護社會秩序及增進公共利益
    所必要，尚無違憲法比例原則之精神，本院亦認本件尚無情
    節尚堪憫恕之情，且無不符罪刑相當性及比例原則之虞，故
    尚無情堪憫恕得予減輕其刑之事由，併此敘明。原審判決依
    據上開理由，適用刑法第201條第1項、第216條、第210條、
    第339條第1項、第55條、第205條、第219條，罰金罰鍰提高
    標準條例第1條前段， 並審酌被告前未曾受有罪判決之宣告
    ，有臺灣高等法院被告全國前案紀錄表在卷可按，其素行堪
    認良好，惟其圖以前述不法方式僥倖牟利之犯罪目的、動機
    ，且其係利用與告訴人多年情誼之信任關係，復利用其任職
    匯豐公司之職務之便，致使告訴人受有擔負貸款債務及債信
    受損等損害，匯豐公司迄今尚未獲償，且影響匯豐公司及監
    理單位對於各該執掌業務管理之正確性等犯罪所生損害，又
    其犯罪手段尚稱平和，犯後始終砌詞卸責之態度難認良好，
    暨其生活狀況、智識程度等一切情狀，量處被告有期徒刑
    年貳月，且認被告所偽刻之「乙○○」印章一枚（雖未據扣
    案，然本案尚查無證據證明確已滅失）及被告於附表編號一
    至編號四所示之各該私文書上所偽造之「乙○○」署名、印
    文，不問屬於被告與否，均應依刑法第219條之規定， 宣告
    沒收之，被告所偽造如附表編號五所示之本票一紙，屬偽造
    之有價證券，不問屬於被告與否，亦應依刑法第205 條之規
    定，宣告沒收之（其上偽造之署名及印文，因該紙本票業經
    整份沒收，則無另予宣告沒收之必要）。另認被告所偽造如
    附表編號三所示私文書之車主聯、如附表編號四所示私文書
    之債務人所執之份，雖為被告所有，且堪認為被告犯本件詐
    欺取財、行使偽造私文書等犯行所用、所得之物，然各該私
    文書尚屬被告因本件購車貸款申領牌照及履行權利義務關係
    之重要證明文件，而認尚不宜逕予宣告沒收之，核其認事用
    法，均無違誤，量刑亦甚妥適，被告上訴主張，伊已與告訴
    人達成和解並有償還部分車款，原審量刑過重等語指摘原審
    不當，惟本件並無任何積極證據足資證明被告清償匯豐公司
    款項，而被告於審理中仍未能坦承犯行，仍辯稱：「他（指
    告訴人）沒有明確表示不願意幫忙，而私底下也要我儘量處
    理」、「我買車只是要代步用，並非圖利」、「告訴人也知
    道我用他的名義申請，所以我並無冒用」 （詳見本院94年7
    月28日審理筆錄第2頁、第5頁）等語，縱認被告確有於冒用
    乙○○之名義，向匯豐公司買車之際繳交部分分期貸款，以
    被告於犯後取得告訴人之諒解後仍一再推諉卸責，且未能全
    部返還匯豐公司車款，已據本院以94年度中分義刑字第1274
    字第9436號向匯豐公司查證屬實，有該公司回覆函一份在卷
    可稽，原審依上開理由予以量刑，並無何不當之處，是被告
    上開上訴所指各節，顯均無理由，應予駁回。
四、據上論斷，應依刑事訴訟法第368條，判決如主文。
本案經 檢察官涂達人到庭執行職務。
中　　華　　民　　國　　94　　年　　8 　　月　　11　　日
              刑事第三庭　審判長法　官　江　錫　麟
              　　　　　　　　　法　官　林　欽　章
              　　　　　　　　　法　官　胡　忠　文
上列正本證明與原本無異。
如不服本判決應於收受送達後十日內向本院提出上訴書狀，其未
敘述上訴之理由者並得於提起上訴後十日內向本院補提理由書（
均須按他造當事人之人數附繕本）。
                                書記官　許　美　惠
中　　華　　民　　國　　94　　年　　8 　　月　　11　　日
附錄論罪科刑法條：
刑法第201條：
意圖供行使之用，而偽造、變造公債票、公司股票或其他有價證
券者，處三年以上十年以下有期徒刑，得併科三千元以下罰金。
行使偽造、變造之公債票、公司股票或其他有價證券，或意圖供
行使之用，而收集或交付於人者，處一年以上七年以下有期徒刑
，得併科三千元以下罰金。
刑法第210條：
偽造、變造私文書，足以生損害於公眾或他人者，處五年以下有
期徒刑。
刑法第216條：
行使第二百十條至第二百十五條之文書者，依偽造、變造文書或
登載不實事項或使登
載不實事項之規定處斷。
刑法第339條第1項：
意圖為自己或第三人不法之所有，以詐術使人將本人或第三人之
物交付者，處五年以下有期徒刑、拘役或科或併科一千元以下罰
金。
附表：
┌──┬────────────────┬───────────────┐
│編號│  所偽造之私文書、有價證券名稱  │    　 所偽造之署名、印文     │
├──┼────────────────┼───────────────┤
│ 一 │日盛國際商業銀行汽車貸款申請表暨│「申請人簽章」欄內偽造「乙○○│
│    │約定書                          │」之署名壹枚                  │
├──┼────────────────┼───────────────┤
│ 二 │貸款暨動產抵押契約書            │「甲方（即借款人）」欄內偽造「│
│    │                                │乙○○」之署名、印文各壹枚    │
├──┼────────────────┼───────────────┤
│ 三 │汽車新領牌照登記書（一式二份）  │「車主簽名或簽章」欄內偽造「欒│
│    │                                │紹斌」之印文各壹枚，共計貳枚  │
├──┼────────────────┼───────────────┤
│ 四 │動產擔保交易動產抵押設定登記申請│「債務人」欄內偽造「乙○○」之│
│    │書（一式四份）                  │署名、印文各壹枚，共計偽造署名│
│    │                                │肆枚、印文肆枚                │
├──┼────────────────┼───────────────┤
│ 五 │本票（發票日92年9月18日、到期日 │「發票人」欄內偽造「乙○○」之│
│    │93年3月18日、票面金額新臺幣30萬 │署名、印文各壹枚              │
│    │元）                            │                              │
└──┴────────────────┴───────────────┘
                                                    Ｒ
